臺灣高等法院高雄分院民事裁定　　　 100年度保險上字第14號
上　訴　人　林厚權
　　　　　　林珮仙
前列二人共同
法定代理人　林榮閣
　　　　　　許莉
前列二人共同
訴訟代理人　林石猛律師
　　　　　　李衣婷律師
被 上 訴人　國泰人壽保險股份有限公司
法定代理人　蔡宏圖
訴訟代理人　李昌明律師
上列當事人間請求給付遲延利息事件，本院於民國100 年11月30
日所為之判決，其原本及正本應裁定更正如下：
    主  文
原判決原本及正本主文中第二項關於「被上訴人應給付上訴人新
臺幣肆佰捌拾伍萬柒仟貳佰貳拾伍元」記載，應更正為「被上訴
人應給付上訴人新臺幣肆佰捌拾陸萬仟柒佰陸拾柒元」。
    理  由
一聲請意旨略以：本院民國100 年11月30日100 年度保險上字第
  14號判決正本第10頁倒數第4 行以下記載：「另以新臺幣（下
  同）34,716,396元計算自96年5 月18日起至97年10月12日止，
  按年息10%計算之利息為4,857,225元（34,716,396元×10%×1
  年4 月又24日＝4,857,225 元）」等語，惟上訴人已於100 年
  10月28日具狀表示上開金額為誤算，應更正為4,888,829 元（
  34,716,396元×10% ×遲延日數514 日＝4,888,829 元）。為
  此，依民事訴訟法第232 條第1 項規定，聲請本院將判決正本
  主文裁定更正為「被上訴人應給付上訴人4,888,829 元」等語
  。
二按判決如有誤寫、誤算或其他類此之顯然錯誤者，法院得依聲
  請或依職權以裁定更正之，其正本與原本不符者亦同，民事訴
  訟法第232 條第1 項定有明文。
三經查：上訴人於96年5 月2 日向被上訴人提出死亡保險金理賠
  申請書時，乃已備齊申請理賠文件，被上訴人應於15日內即96
  年5 月18日給付保險金34,716,396元，惟被上訴人遲至97年10
  月13日始為給付一節，有本院判決附卷可憑，足認被上訴人給
  付遲延之期間為96年5 月18日起至97年10月12日止，因本件遲
  延利息以年息10% 計算，是以本件遲延期間即為1 年4 月又25
  日即1.401 年【96年5 月18日起至97年5 月17日止為1 年；97
  年5 月18日起至97年9 月17日止為0.333 年（4 月÷12月＝0.
  333 年）；97年9 月18日起至97年10月12日止為0.068 年（25
  日÷365 天＝0.068 年，取至小點後第三位四捨五入，合計1.
  401 年】，則本件遲延利息應為4,863,767 元（34,716,396元
  ×年息10% ×1.401 年＝4,863,767 元）。因本院判決誤算遲
  延期間96年5 月18日起至97年10月12日止為1 年4 月又24日，
  正確應為1 年4 月又25日，故遲延利息亦有誤算。是以揆諸上
  開法條規定，本院判決原本及正本有如主文所示之顯然錯誤，
  應予更正，爰依首開規定裁定如主文。至上訴人主張遲延期間
  96年5 月18日起至97年10月13日止共計514 日，本件遲延利息
  之計算式應為34,716,396元×10% ×遲延日數514 日＝4,888,
  829 元等語。惟本件遲延利息係以「年息」10% 計算，並非以
  「日息」計算，是以上訴人主張以遲延日數514 日計算等語，
  乃不足採，併此指明。
四爰依民事訴訟法第232 條第1 項，裁定如主文所。
中    華    民    國    100   年    12    月    9     日
                            民事第四庭
                                審判長法官  蔡文貴
                                法      官  李昭彥
                                法      官  謝靜雯
以上正本證明與原本無異。
本件不得抗告。
中    華    民    國    100   年    12    月    9     日
                                書  記  官  楊茱宜